臺灣花蓮地方法院刑事判決　　　　　　　　　　　　　　九十四年度訴字第五一號
　　公　訴　人　臺灣花蓮地方法院檢察署檢察官
　　被　　　告　乙○○
右列被告因違反毒品危害防制條例案件，經檢察官提起公訴（九十三年度核退毒偵字
第七十、七五號、九十三年度毒偵字第六０五、六０六號），經本院合議庭改行簡式
審判程序審理，判決如左：
    主  文
乙○○連續施用第一級毒品，處有期徒刑玖月，扣案之海洛因壹小包（淨重零點參壹
公克），沒收銷燬之，葡萄糖壹包，沒收；又連續施用第二級毒品，處有期徒刑參月
，扣案之安非他命伍小包（含袋重陸公克）沒收銷毀之，吸食器貳組、玻璃球壹個、
吸管參支、空袋參只，均沒收。應執行有期徒刑拾壹月，扣案之海洛因壹小包（淨重
零點參壹公克），安非他命伍小包（含袋重陸公克），沒收銷燬之，葡萄糖壹包、吸
食器貳組、玻璃球壹個、吸管參支、空袋參只，均沒收。
    事  實
一、乙○○前因施用毒品案件，經本院裁定送勒戒處所施以觀察、勒戒後，認無繼續
    施用毒品之傾向，由臺灣花蓮地方法院檢察署檢察官於民國九十一年十二月九日
    以九十一年度毒偵字第一一０號（起訴書誤載為九十一年度毒偵字第一二六號）
    不起訴處分確定，詎其猶不知悔改，嗣又基於施用第一級毒品海洛因之概括犯意
    ，自九十三年二月間起，至同年九月八日前一、二天止，在其住處、花蓮縣境不
    詳之旅館房間內，連續施用毒品海洛因多次。嗣又基於施用第二級毒品安非他命
    之概括犯意，自同年一月間某日起至九月八日前一、二天止，在上開地點，連續
    施用第二級毒品安非他命。嗣經警分別於九十三年三月二十一日、四月二十一日
    、九月八日分別採其尿液送驗，並分別扣得乙○○所有之海洛因一小包（含袋重
    ０點六公克）、安非他命五小包（含袋重六公克）、吸食器二組、玻璃球一個、
    吸管三支、空袋三只、葡萄糖一包等物而查獲上情。
二、案經花蓮縣警察局花蓮分局、鳳林分局移送臺灣花蓮地方法院檢察署檢察官偵查
    起訴。
    理  由
一、右揭事實，業據被告乙○○坦承不諱，被告為警查扣如事實欄所示之毒品等物，
    業據證人周俊翰、鄭英彥、潘于曄、林達雄、潘錦茂在警詢中證述明確，並有前
    述之扣案物品、照片三十四張在卷可按。且被告為警採其尿液送驗結果，均確檢
    出呈甲基安非他命與嗎啡陽性反應無誤，此有慈濟大學濫用藥物檢驗中心檢驗總
    表三份、姓名對照表、列管毒品人口尿液檢體採集送驗紀錄表在卷可稽。另扣案
    白色粉末一小包，經送驗結果，確含毒品海洛因成份，合計淨重０點三一公克，
    此有法務部調查局鑑定通知書一份在卷可佐，足徵被告前揭自白應與事實相符，
    堪予採信，其施用毒品海洛因及安非他命之犯行，堪以認定。又查，被告因施用
    毒品案件，經臺灣花蓮地方法院檢察署檢察官以九十一年度毒偵字第一一０號為
    不起訴處分，有該不起訴處分書附卷可參。綜上所述，本件罪證已臻明確，被告
    施用毒品海洛因與安非他命之犯行，堪以認定，應予依法論科。
二、核被告所為，係犯毒品危害防制條例第十條第一項之施用第一級毒品罪及同條例
    第十條第二項之施用第二級毒品罪。被告持有毒品海洛因及安非他命，既意在供
    己施用，其持有海洛因與安非他命之低度行為皆應為施用之高度行為吸收，均不
    另論罪。被告先後多次施用第一級毒品海洛因與第二級毒品安非他命之行為，均
    時間緊接，犯罪構成要件相同，各顯係基於概括犯意為之，應依連續犯規定以一
    罪論，並均依法加重其刑。其所犯上開二罪之間，犯意各別，行為互殊，應予分
    論併罰。爰審酌被告有前揭如事實欄所載之施用毒品行為，素行非佳，其前因施
    用毒品案件，經觀察、勒戒後，又於五年內涉施用毒品犯行，戕害己身及犯後坦
    承犯行，態度良好等一切情狀，量處如主文所示之刑，並定其應執行之刑，以資
    懲儆。至扣案第一級毒品海洛因一小包（淨重０點三一公克），安非他命五小包
    （含袋重六公克）係屬查獲之毒品，依毒品危害防制條例第十八條第一項前段，
    不問屬於犯人與否，均沒收銷毀之。扣案之吸食器二組、玻璃球一個、吸管三支
    、空袋三只、葡萄糖一包等物為被告所有供其施用毒品所用之物，應依刑法第三
    十八條第一項第二款宣告沒收。
據上論斷，應依刑事訴訟法第二百九十九條第一項前段、第二百七十三條之一第一項
、毒品危害防制條例第十條第一項、第二項、第十八條第一項前段、刑法第十一條前
段、第五十六條、第五十一條第五款、第三十八條第一項第二款，判決如主文。
本案經檢察官甲○○到庭執行職務。
中      華      民      國    九十四    年      四      月    二十八    日
                          臺灣花蓮地方法院刑事第三庭
                                  法    官    鄭  培  麗
右正本證明與原本無異。
如對本判決不服，應於送達後十日內，向本院提出上訴狀。（應抄附繕本）
                                  法院書記官
中      華      民      國    九十四    年      四      月    二十九    日
附錄本判決論罪之法律條文：
毒品危害防治條例第十條：
施用第一級毒品者，處六月以上五年以下有期徒刑。
施用第二級毒品者，處三年以下有期徒刑。
毒品危害防制條例第十八條第一項：
查獲之第一、二級毒品及專供製造或施用第一、二級毒品之器具，不問屬於犯人與否
，均沒收銷燬之；查獲之第三、四級毒品及製造或施用毒品之器具，無正當理由而擅
自持有者，均沒入銷燬之。但合於醫藥、研究或訓練之用者，得不予銷燬。
